【裁判字號】    91,交聲,990
【裁判日期】    920207
【裁判案由】    違反道路交通管理處罰條例聲明異議
【裁判全文】
臺灣士林地方法院交通事件裁定                    九十一年度交聲字第九九號
    原處分機關  臺北巿交通事件裁決所
    異  議  人
    即受處分人  甲○○○有限公司
    代  表  人  乙○○
右列異議人因違反道路交通管理處罰條例案件，對於臺北市交通事件裁決所於九十一
年七月三十一日所為之處分（原處分案號：北市裁三字第車裁二二─Ｄ九Ｂ一二八六
九四號），聲明異議，本院裁定如左：
        主  文
異議駁回。
        理  由
一、原處分意旨略以：異議人即受處分人甲○○○有限公司所有之車號一九三─ＢＧ
    號自用大貨車，並非裝載砂石土方之專用車輛，於民國九十一年六月二十一日上
    午十一時五分許，因裝載砂石土方，在桃園縣蘆竹鄉○○路經警查獲舉發，移送
    台北市交通事件裁決所處理，依道路交通管理處罰條例第二十九條之一第一項規
    定，裁處罰鍰新台幣四萬元等語。異議意旨略以：異議人甲○○○有限公司係綜
    合性公司，該車號一九三─ＢＧ號自用大貨車執行該公司日常業務當屬正常，並
    無改用專用車箱之理等語。
二、查異議人所有之車號一九三─ＢＧ號自用大貨車並非裝載砂石土方之專用車輛，
    於上開時、地違規裝載砂石土方之事實，業據桃園縣警察局九十一年七月十七日
    桃警交字第０九一００七六九八四號函及汽車新領牌照登記書、行車執照影本在
    卷可稽，異議人於聲明異議書內就該事實亦無爭執，有聲明異議書可查，應認該
    違規事實已臻明確。按裝載砂石土方之車輛應有特別之裝置及標示，並應登檢由
    公路監理機關註記為砂石專用車，有道路交通安全規則第三十九條、第三十九條
    之一、第四十二條及裝載砂石土方之傾卸式車輛登檢砂石專用車作業規定等規定
    可查，違反規定者則應依道路交通管理處罰條例第二十九條之一第一項加以處罰
    ，此係基於車輛管理、行車安全上之規定，與異議人所辯公司登記內容有景觀工
    程業等業務範圍並不相關，按公司經營項目之登記係指國家准許該公司經營之範
    圍，至於經營項目內若有需載用砂石土方者，自應按照道路交通安全規則使用裝
    載砂石土方專用之車輛及車廂，並非一旦取得公司登記後即可毫無限制恣意混用
    不合規定之車輛，應認異議人所辯並非可採，其有前開之違規行為已可認定。原
    處分機關據以援引上開規定，裁處最低額罰鍰新台幣四萬元，並無不當。本件異
    議為無理由，應予駁回。
三、據上論斷，應依道路交通管理處罰條例第八十七條第二項、道路交通案件處理辦
    法第十九條，裁定如主文。
中      華      民      國      九十二      年      二      月    七    日
                          臺灣士林地方法院交通法庭
                                      法  官  高  愈  杰
右正本證明與原本無異。
如不服本裁定，應於送達後五日內，向本院提出抗告狀。
                                      書記官  蘇  彥  宇
中      華      民      國      九十二      年      二      月   十四   日


司法院資訊處製作；財團法人民間司法改革基金會備份。
